臺灣高等法院民事裁定
110年度上字第712號
抗  告  人  陳志浩 
相  對  人  陶海虹 


訴訟代理人  張耀律師   

上列當事人間請求返還租賃物等事件，抗告人對於中華民國111
年6月6日本院所為裁定提起抗告，本院裁定如下： 
    主  文
抗告駁回。
抗告訴訟費用由抗告人負擔。
    理  由
一、按民事訴訟法第446條第1項規定，訴之變更或追加，非經他
    造同意，不得為之。但第255條第1項第2款至第6款情形，不
    在此限。法院因民事訴訟法第255條第1項但書規定，而許訴
    之變更或追加，或以訴為非變更或無追加之裁判，不得聲明
    不服，此觀民事訴訟法第258條第1項、第463條之規定自明
    。又提起抗告，如係對於不得抗告之裁定而抗告者，原裁定
    法院應以裁定駁回之，民事訴訟法第495條之1第1項準用同
    法第442條第1項規定亦有明文。
二、相對人於原審起訴主張抗告人向其承租門牌號碼臺北市○○區
    ○○路0段000號14樓之6房屋（下稱系爭房屋），於民國105年
    7月1日簽立房屋租賃契約書（下稱系爭租約），約定租期至
    106年6月30日止，且租期屆滿不再續租，詎抗告人於租期屆
    滿後仍繼續占用，迄未搬離，其已於109年11月11日委請律
    師催告抗告人於30日內搬離，但抗告人仍占用迄今，爰依民
    法第450條第1項、第455條前段、第767條第1項前段、第179
    條前段及系爭租約第12條約定，請求抗告人遷讓返還系爭房
    屋，及自起訴狀繕本送達翌日即110年3月12日（於同年3月1
    1日送達，送達證書見原審卷第41頁）起至返還系爭房屋之
    日止（下稱系爭期間），按月給付相當租金之不當得利新臺
    幣（下同）1萬4,000元，並加計法定遲延利息，暨同上期間
    、金額之違約金（未繫屬本院部分，不予贅述）。嗣相對人
    於110年12月10日向本院提出「民事第二審準備狀」，並自
    送繕本予抗告人，主張基於同一租約終止及無權占有事實，
    將其請求抗告人給付之系爭期間不當得利、違約金金額，由
    每月各1萬4,000元，追加擴張為每月各2萬5,000元（見本院
    卷第87至89頁），本院認相對人此部分之追加，核與其原請
    求之基礎事實同一，且係擴張應受判決事項之聲明，合於民
    事訴訟法第446條第1項、第255條第1項第2款、第3款規定，
    而於111年6月6日裁定准許相對人為訴之追加。依上說明，
    抗告人自不得對之聲明不服。抗告人對不得聲明不服之裁定
    為抗告，於法自有未合，應予駁回。
三、據上論結，本件抗告為不合法，爰裁定如主文。
中　　華　　民　　國　　111 　年　　6 　　月　　21　　日
                  民事第十五庭  
                      審判長法  官  陳慧萍
                            法  官  沈佳宜
                            法  官  陳杰正
正本係照原本作成。
如不服本裁定，應於收受送達後10日內向本院提出抗告狀，並應
繳納抗告費新臺幣１千元。
中　　華　　民　　國　　111 　年　　6 　　月　　22　　日

  　　　　　　　　　　　　　書記官  任正人